Config:
  hfst:
    Gen: ../../../src/generator-gt-norm.hfst
    Morph: ../../../src/analyser-gt-norm.hfst
  xerox:
    Gen: ../../../src/generator-gt-norm.xfst
    Morph: ../../../src/analyser-gt-norm.xfst
    App: lookup

Tests:
  
  Verb - miskaw - find him/her : # VTA-Vw verb - full paradigm
  
     miskawêw+V+TA+Ind+Prs+1Sg+3SgO: nimiskawâw
     miskawêw+V+TA+Ind+Prs+2Sg+3SgO: kimiskawâw
     miskawêw+V+TA+Ind+Prs+1Pl+3SgO: nimiskawânân
     miskawêw+V+TA+Ind+Prs+12Pl+3SgO: kimiskawânaw
     miskawêw+V+TA+Ind+Prs+2Pl+3SgO: kimiskawâwâw
     miskawêw+V+TA+Ind+Prs+3Sg+3SgO: miskawêw
     miskawêw+V+TA+Ind+Prs+3Pl+3SgO: miskawêwak

     miskawêw+V+TA+Ind+Prs+1Sg+3PlO: nimiskawâwak
     miskawêw+V+TA+Ind+Prs+2Sg+3PlO: kimiskawâwak
     miskawêw+V+TA+Ind+Prs+1Pl+3PlO: nimiskawânânak
     miskawêw+V+TA+Ind+Prs+12Pl+3PlO: kimiskawânawak
     miskawêw+V+TA+Ind+Prs+2Pl+3PlO: kimiskawâwâwak
     miskawêw+V+TA+Ind+Prs+3Sg+3PlO: miskawêw
     miskawêw+V+TA+Ind+Prs+3Pl+3PlO: miskawêwak

     miskawêw+V+TA+Ind+Prs+4Sg+4SgO: miskawêyiwa
     miskawêw+V+TA+Ind+Prs+4Sg+4PlO: miskawêyiwa     

     miskawêw+V+TA+Ind+Prs+2Sg+1SgO: kimiskawin
     miskawêw+V+TA+Ind+Prs+2Sg+1PlO: kimiskawinân
     miskawêw+V+TA+Ind+Prs+2Pl+1PlO: kimiskawinân
     miskawêw+V+TA+Ind+Prs+2Pl+1SgO: kimiskawinâwâw

     miskawêw+V+TA+Ind+Prs+3Sg+1SgO: nimiskâk
     miskawêw+V+TA+Ind+Prs+3Sg+2SgO: kimiskâk
     miskawêw+V+TA+Ind+Prs+3Sg+1PlO: nimiskâkonân
     miskawêw+V+TA+Ind+Prs+3Sg+12PlO: kimiskâkonaw
     miskawêw+V+TA+Ind+Prs+3Sg+2PlO: kimiskâkowâw
     
     miskawêw+V+TA+Ind+Prs+3Pl+1SgO: nimiskâkwak
     miskawêw+V+TA+Ind+Prs+3Pl+2SgO: kimiskâkwak
     miskawêw+V+TA+Ind+Prs+3Pl+1PlO: nimiskâkonânak
     miskawêw+V+TA+Ind+Prs+3Pl+12PlO: kimiskâkonawak
     miskawêw+V+TA+Ind+Prs+3Pl+2PlO: kimiskâkowâwak
     
     miskawêw+V+TA+Ind+Prs+4Sg+3SgO: miskâk
     miskawêw+V+TA+Ind+Prs+4Sg+3PlO: miskâkwak
     miskawêw+V+TA+Ind+Prs+5Sg+4SgO: miskâkoyiwa

     miskawêw+V+TA+Ind+Prs+1Sg+2SgO: kimiskâtin
     miskawêw+V+TA+Ind+Prs+1Pl+2SgO: kimiskâtinân
     miskawêw+V+TA+Ind+Prs+1Pl+2PlO: kimiskâtinân
     miskawêw+V+TA+Ind+Prs+1Sg+2PlO: kimiskâtinâwâw

     miskawêw+V+TA+Cnj+Prs+1Sg+3SgO: [ê-miskawak, êhmiskawak]
     miskawêw+V+TA+Cnj+Prs+2Sg+3SgO: [ê-miskawat, êhmiskawat]
     miskawêw+V+TA+Cnj+Prs+1Pl+3SgO: [ê-miskawâyâhk, êhmiskawâyâhk]
     miskawêw+V+TA+Cnj+Prs+12Pl+3SgO: [ê-miskawâyahk, êhmiskawâyahk]
     miskawêw+V+TA+Cnj+Prs+2Pl+3SgO: [ê-miskawâyêk, êhmiskawâyêk]

     miskawêw+V+TA+Cnj+Prs+1Sg+3PlO: [ê-miskawakik, êhmiskawakik]
     miskawêw+V+TA+Cnj+Prs+2Sg+3PlO: [ê-miskawacik, êhmiskawacik]
     miskawêw+V+TA+Cnj+Prs+1Pl+3PlO: [ê-miskawâyâhkik, êhmiskawâyâhkik]
     miskawêw+V+TA+Cnj+Prs+12Pl+3PlO: [ê-miskawâyâhkok, êhmiskawâyâhkok]
     miskawêw+V+TA+Cnj+Prs+2Pl+3PlO: [ê-miskawâyêkok, êhmiskawâyêkok]     

     miskawêw+V+TA+Cnj+Prs+3Sg+4SgO: [ê-miskawât, êhmiskawât]
     miskawêw+V+TA+Cnj+Prs+3Pl+4SgO: [ê-miskawâcik, êhmiskawâcik]
     miskawêw+V+TA+Cnj+Prs+3Sg+4PlO: [ê-miskawât, êhmiskawât]
     miskawêw+V+TA+Cnj+Prs+3Pl+4PlO: [ê-miskawâcik, êhmiskawâcik]
     miskawêw+V+TA+Cnj+Prs+4Sg+5SgO: [ê-miskawâyit, êhmiskawâyit]

     miskawêw+V+TA+Cnj+Prs+2Sg+1SgO: [ê-miskawiyan, êhmiskawiyan]
     miskawêw+V+TA+Cnj+Prs+2Sg+1PlO: [ê-miskawiyâhk, êhmiskawiyâhk]
     miskawêw+V+TA+Cnj+Prs+2Pl+1PlO: [ê-miskawiyâhk, êhmiskawiyâhk]
     miskawêw+V+TA+Cnj+Prs+2Pl+1SgO: [ê-miskawiyêk, êhmiskawiyêk]

     miskawêw+V+TA+Cnj+Prs+3Sg+1SgO: [ê-miskawit, êhmiskât]
     miskawêw+V+TA+Cnj+Prs+3Sg+2SgO: [ê-miskâsk, êhmiskâsk]
     miskawêw+V+TA+Cnj+Prs+3Sg+1PlO: [ê-miskâkoyâhk, êhmiskâkoyâhk]
     miskawêw+V+TA+Cnj+Prs+3Sg+12PlO: [ê-miskâkoyahk, êhmiskâkoyahk]
     miskawêw+V+TA+Cnj+Prs+3Sg+2PlO: [ê-miskâkoyek, êhmiskâkoyek]

     miskawêw+V+TA+Cnj+Prs+3Pl+1SgO: [ê-miskawicik, êhmiskâcik]
     miskawêw+V+TA+Cnj+Prs+3Pl+2SgO: [ê-miskâskik, êhmiskâskik]
     miskawêw+V+TA+Cnj+Prs+3Pl+1PlO: [ê-miskâkoyâhkik, êhmiskâkoyâhkik]
     miskawêw+V+TA+Cnj+Prs+3Pl+12PlO: [ê-miskâkoyahkok, êhmiskâkoyahkok]
     miskawêw+V+TA+Cnj+Prs+3Pl+2PlO: [ê-miskâkoyêkok, êhmiskâkoyêkok]

     miskawêw+V+TA+Cnj+Prs+4Sg+3SgO: [ê-miskâkot, êhmiskâkot]
     miskawêw+V+TA+Cnj+Prs+4Sg+3PlO: [ê-miskâkocik, êhmiskâkocik]
     miskawêw+V+TA+Cnj+Prs+4Sg+4PlO: [ê-miskâkoyit, êhmiskâkoyit]

     miskawêw+V+TA+Cnj+Prs+1Sg+2SgO: [ê-miskâtân, êhmiskâtân]
     miskawêw+V+TA+Cnj+Prs+1Pl+2SgO: [ê-miskâtâhk, êhmiskâtâhk]
     miskawêw+V+TA+Cnj+Prs+1Pl+2PlO: [ê-miskâtâhk, êhmiskâtâhk]
     miskawêw+V+TA+Cnj+Prs+1Sg+2PlO: [ê-miskâtakok, êhmiskâtakok]

     miskawêw+V+TA+Imp+Imm+2Sg+3SgO: miskaw
     miskawêw+V+TA+Imp+Imm+12Pl+3SgO: miskawâtân
     miskawêw+V+TA+Imp+Imm+2Pl+3SgO: miskâhk
     miskawêw+V+TA+Imp+Imm+2Sg+3PlO: miskawik
     miskawêw+V+TA+Imp+Imm+12Pl+3PlO: miskawâtânik
     miskawêw+V+TA+Imp+Imm+2Pl+3PlO: miskâhkok

     miskawêw+V+TA+Imp+Del+2Sg+3SgO: miskawâhkan
     miskawêw+V+TA+Imp+Del+12Pl+3SgO: miskawâhkahk
     miskawêw+V+TA+Imp+Del+2Pl+3SgO: miskawâhkêk
     miskawêw+V+TA+Imp+Del+2Sg+3PlO: miskawâhkanik
     miskawêw+V+TA+Imp+Del+12Pl+3PlO: miskawâhkahkok
     miskawêw+V+TA+Imp+Del+2Pl+3PlO: miskawâhkêkok

     miskawêw+V+TA+Imp+Imm+2Sg+1SgO: miskawin
     miskawêw+V+TA+Imp+Imm+2Sg+1PlO: miskawinân
     miskawêw+V+TA+Imp+Imm+2Pl+1SgO: miskawik
     miskawêw+V+TA+Imp+Del+2Sg+1SgO: miskawîhkan
     miskawêw+V+TA+Imp+Del+2Sg+1PlO: miskawîhkâhk
     miskawêw+V+TA+Imp+Del+2Pl+1SgO: miskawîhkêk

     miskawêw+V+TA+Fut+Cond+1Sg+3SgO: miskawaki
     miskawêw+V+TA+Fut+Cond+1Sg+3PlO: miskawakwâwi
     miskawêw+V+TA+Fut+Cond+1Pl+3SgO: miskawâyâhki
     miskawêw+V+TA+Fut+Cond+1Pl+3PlO: miskawâyâhkwâwi
     miskawêw+V+TA+Fut+Cond+12Pl+3SgO: miskawâyahki
     miskawêw+V+TA+Fut+Cond+12Pl+3PlO: miskawâyahkwâwi

     miskawêw+V+TA+Fut+Cond+2Sg+3SgO: miskawaci
     miskawêw+V+TA+Fut+Cond+2Sg+3PlO: miskawatwâwi
     miskawêw+V+TA+Fut+Cond+2Pl+3SgO: miskawâyêko
     miskawêw+V+TA+Fut+Cond+2Pl+3PlO: miskawâyêkwâwi

     miskawêw+V+TA+Fut+Cond+3Sg+4SgO: miskawâci
     miskawêw+V+TA+Fut+Cond+3Sg+1SgO: miskawici
     miskawêw+V+TA+Fut+Cond+3Sg+2SgO: miskâski
     miskawêw+V+TA+Fut+Cond+3Sg+1PlO: miskâkoyâhki
     miskawêw+V+TA+Fut+Cond+3Sg+2PlO: miskâkoyêko
     miskawêw+V+TA+Fut+Cond+3Sg+12PlO: miskâkoyahko

     miskawêw+V+TA+Fut+Cond+4Sg+3SgO: miskâkoci
     miskawêw+V+TA+Fut+Cond+4Sg+3PlO: miskawâkotwâwi
     miskawêw+V+TA+Fut+Cond+4Pl+3SgO: miskâkoci
     miskawêw+V+TA+Fut+Cond+4Pl+3PlO: miskawâkotwâwi
     miskawêw+V+TA+Fut+Cond+4Sg+5PlO: miskâkoyici
     miskawêw+V+TA+Fut+Cond+4Pl+5PlO: miskâkoyici





